臺灣士林地方法院民事裁定
111年度小上字第107號
上  訴  人  楊麗霞  
被上訴人    劉家宏  
上列當事人間請求損害賠償事件，上訴人對於民國111 年8月2
日本院士林簡易庭111 年度士小字第1491號第一審判決，提起上
訴，本院裁定如下：
    主  文
上訴駁回。
第二審訴訟費用新臺幣壹仟伍佰元由上訴人負擔。
    理  由
一、按對於小額程序之第一審裁判上訴，非以其違背法令為理由
    ，不得為之。其上訴狀應記載上訴理由，表明下列各款事項
    ：㈠原判決所違背之法令及其具體內容；㈡依訴訟資料可認
    為原判決有違背法令之具體事實，民事訴訟法第436 條之24
    第2 項、第436 條之25分別定有明文。且依同法第436 條之
    32第2 項準用第468 條規定，判決不適用法規或適用不當者
    ，為違背法令，而判決有同法第469 條所列各款情形之一者
    ，為當然違背法令。是當事人對於小額程序第一審判決提起
    上訴，如依同法第468 條規定，以該判決有不適用法規或適
    用法規不當為理由時，其上訴狀或理由書應有具體之指摘，
    並揭示該法規之條項或其內容，若係成文法以外之法則，應
    揭示該法則之旨趣，倘為司法院解釋，則應揭示該解釋之字
    號或其內容；如以同法第469 條所列各款情形為理由時，其
    上訴狀或理由書，則應揭示合於該條款之事實。
二、本件訴訟標的金額為新臺幣（下同) 10萬元以下，原審乃依
    小額訴訟程序審理，就被上訴人之請求，判決上訴人應給付
    被上訴人9 萬9,251元暨法定遲延利息。上訴人不服，提起
    上訴，其上訴意旨略以：伊並未對被上訴人為侵權行為，伊
    被訴詐欺等罪，現仍繫屬於刑事訴訟之上訴程序審理中，伊
    遭判決有罪確定前，應推定伊無罪，故在刑事訴訟終結前，
    應停止本件訴訟程序；又原審開庭通知上記載為調解庭而非
    審理庭，原審未經合法通知開庭，顯於程序上有認事用法之
    違誤云云。查上訴人所執前述上訴理由，未指明原判決有何
    不適用法規或適用法規不當，難認已就原判決如何違背法令
    為具體指摘，其上訴自非合法，揆之首揭說明，應裁定駁回
    其上訴，並確定如主文第2 項金額所示之訴訟費用由上訴人
    負擔。另本件既經駁回，上訴人請求裁定停止本件訴訟程序
    即無必要，併此敘明。
三、據上結論，依民事訴訟法第436 條之32第1 項、第2 項、第
    444 條第1 項、第436 條之19第1 項、第95條、第78條，裁
    定如主文。
中    華    民    國   111    年    11    月     1    日
                  民事第一庭  審判長法  官  蕭錫証
　
                                    法  官  陳月雯
　　　　　　　　　　　　　　　　　　
　　　　　　　　　　　　　　　　　　法  官  劉逸成
以上正本係照原本作成。
本件裁定不得抗告。
中　　華　　民　　國　　111 　年　　11　　月　　2 　　日
                                    書記官  康雅婷